---
title: "Título"
author: "Igo da Costa Andrade"

# Metadados
booktitle: "Econometria Básica"
#booksubtitle: "Subtítulo do Livro"
bookauthors: "Gujarati, D. N.; Porter, D. C."
bookaddres: "São Paulo"
bookpublisher: "AMGH Editora"
bookyear: "2011"
chaptertitle: "A natureza da análise de regressão"
chapternumber: "1"
maincolor: "123e35"

output: 
  bookdown::pdf_document2:
    template: template.tex
---

```{r setup, include=FALSE}
knitr::opts_chunk$set(echo = TRUE)

# Bibliotecas Necessárias
library(tidyverse)
library(knitr)
library(kableExtra)
library(gujarati)
# Funções auxiliares
## Converter colunas factor para numeric
factor2num <- function(df) {
  x <- sapply(df, is.factor)
  df[, x] <- as.data.frame(apply(df[, x], 2, as.numeric))
  return(df)
}
## Criar tabela LATEX a partir de um data.frame
df2kbl <- function(df, col.names=NULL, caption="") {
  if (is.null(col.names)) {
    col.names=colnames(df)
  }
  tex <- df %>% kbl(
      booktabs=T, linesep="",
      col.names=col.names,
      caption=caption
    ) %>%
    kable_styling(latex_options = c("striped", "HOLD_position"))
  return(tex)
} 
# Conjuntos de dados utilizados
tab1.3 <- gujarati::Table1_3 
tab1.3 <- factor2num(tab1.3)
```

\begin{enumerate}
  \item A Tabela \ref{tab1.3} apresenta dados relativos ao ìndice de Preços ao Consumidor (IPC) de sete países industrializados. A base do índice é 1982-1984 = 100.
```{r echo=FALSE}
df2kbl(tab1.3, 
       col.names=c("Ano", "EUA", "Canadá", "Japão", "França", "Alemanha", "Itália", "Reino Unido"),
       caption="IPC em sete países industrializados, 1980-2005 (1982-1984=100)\\label{tab1.3}"
)
```
  \begin{enumerate}[label=\textit{\alph*.}]
    \item Com base nos dados fornecidos, calcule a taxa de inflação em cada país.\footnote{Subtraia do IPC do ano corrente o IPC do ano anterior, divida a diferença pelo IPC do ano anterior e multiplique o resultado por 100. Assim, a taxa de inflação do Canadá em 1981 foi de $[(85,6-76,1)/76,1]\times 100 = 12,48\%$, aproximadamente.}.
    \item Represente graficamente a taxa de inflação de cada país em relação ao tempo (isto é, use o eixo horizontal para o tempo e o eixo vertical para a taxa de inflação).
    \item Que conclusões gerais é possível tirar sobre a evolução da inflação nos sete países?
    \item Em que país a taxa de inflação parece ser mais flutuante? Há alguma explicação para isso?
  \end{enumerate}
\end{enumerate}